臺灣高等法院高雄分院刑事判決　　　　95年度上訴字第2308號
上　訴　人
即　被　告　己○○
上列上訴人因偽造文書案件，不服臺灣高雄地方法院95年度訴字
第974 號中華民國95年10月18日第一審判決（起訴案號：臺灣高
雄地方法院檢察署94年度偵字第197 號），提起上訴，本院判決
如下：
    主  文
上訴駁回。
    事  實
一、己○○原從事代辦行動電話門號申請之業務，其於如附表編
    號1 至17所示時間之前某日，先以不詳方式取得戊○○、顏
    總貴、甲○○及乙○○等4 人（下稱戊○○等4 人）之身分
    證或護照等資料，及取得乙○○、丙○○之印章後，竟基於
    意圖為自己不法所有及行使偽造私文書之概括犯意，自民國
    89 年8月3 日起，未經戊○○等4 人之授權同意，連續於附
    表所示之時、地，持戊○○等4 人之身分證件資料，前往如
    附表所示之中華電信股份有限公司（下稱中華電信公司）高
    雄市營業處、岡山服務中心、楠梓服務中心等處所，在中華
    電信公司各該營運處所提供之行動電話業務申請書或所附委
    託書上如附表所示之欄位，偽簽戊○○等4 人及丙○○之署
    名或指印，或盜用乙○○及丙○○之印章於申請書或申請書
    所附之委託書上，（均詳如附表各編號「偽造之署名、指印
    及盜用之印文欄」之記載），再持該申請書向中華電信公司
    人員申辦如附表所示之行動電話共計20線（起訴書誤載為22
    線），致該公司承辦人員誤以為係遭冒名之本人或經其等授
    權委託所申請而陷於錯誤，乃核發如附表所示具有財產價值
    之行動電話門號SIM 晶片卡交與己○○，足生損害於戊○○
    等4 人與丙○○之權益，及中華電信公司關於客戶資料、通
    信服務及營運收費管理之正確性。己○○取得各該門號之SI
    M 晶片卡後，即自89年8 月3 日後某日起，至90年2 月1 日
    止，連續利用如附表所示申辦之行動電話門號撥打使用（各
    門號使用期間均詳如附表所載），以此方式向中華電信公司
    傳送行使該序號及內碼所代表之訊號，致中華電信公司之通
    信系統陷於錯誤，誤認均係該等行動電話門號合法持有人所
    使用，予以接收而為其提供通話服務，己○○藉此詐得通訊
    暨免繳納通話費用之財產上不法利益合計（新臺幣）221,08
    0 元，免繳如附表所示通話費用金額之財產上不法利益。嗣
    因中華電信公司訴請法院向戊○○催繳電話費，顏總貴、甲○○、乙○○3 人接獲中華電信公司電話費用帳單，始知上
    情。
二、案經顏總貴、甲○○、乙○○訴由高雄市政府警察局苓雅分
    局報告暨戊○○訴由臺灣高雄地方法院檢察署檢察官偵查起
    訴。
    理  由
壹、程序方面：
  (一)檢察官所提出證人戊○○於偵查及臺灣高雄地方法院91年度
    易字第1061號案件審理時之證述均未具結，雖當事人於原審
    法院審理中就此項證據均表示無意見。惟按證人依法應具結
    而未具結者，其證言不得作為證據，刑事訴訟法第158 條之
    3 規定甚明，查其立法理由旨在擔保該證人之證言，係據實
    陳述之可信性，故未依法具結者，依證據絕對排除法則，當
    然無證據能力，不得作為論罪之基礎，自不得因當事人於審
    判程序之同意，或未於言詞辯論終結前聲明異議視為同意，
    而可認該未具結之證言，即得作為證據，亦即縱有同法第15
    9 條之5 第1 、2 項之情形，亦應受同法第158 條之3 規定
    之限制（最高法院94年度台上字第4298號判決參照）。從而
    ，證人戊○○上開偵查及另案審理時之證述，應認無證據能
    力。
  (二)按被告以外之人於審判外之言詞或書面陳述，除法律有規定
    者外，不得作為證據；又被告以外之人於審判外之陳述，雖
    不符刑事訴訟法第159 條之1 至第159 條之4 之規定，而經
    當事人於審判程序同意作為證據，法院審酌該言詞陳述或書
    面陳述作成時之情況，認為適當者，亦得為證據，刑事訴訟
    法第159 條第1 項、第159 條之5 第1 項分別定有明文。本
    件檢察官及被告於原審法院審判程序時，就本判決所引用其
    他各項證據，均明示同意有證據能力，本院準程序亦明示同
    意採為證據，本院認被告之供述出於任意性，證人之證述均
    係依法製作成筆錄，另行動電話申請書亦係中華電信公司所
    函覆，均認為適當，依刑事訴訟法第159 條之5 第1 項之規
    定，具有證據能力。
貳、實體方面：
一、被告未於本院最後審判期日到庭，惟前訊據上訴人即被告己○○直承辦理上揭向中華電信公司人員申辦如附表所示之行
    動電話共計20線，惟否認偽造戊○○、顏總貴、甲○○、乙○○證件。辯稱：「我們同行都是這樣處理，我這樣做被判
    罪，太不公平」云云。
二、經查：
  (一)上揭戊○○、顏總貴、甲○○、乙○○等4 人並未親自亦未
    授權由他人申辦如附表所示行動電話門號之事實，業經其等
    於原審法院審理時證述明確。而被告未經戊○○同意，持戊○○之護照向中華電信公司申請如附表編號1 所示4 支行動
    電話門號之情，被告於90年7 月31日警詢時已明確自承：「
    我於89年8 月3 日有用我太太戊○○名義至中華電信申辦4
    支行動電話。在中華電信高雄市營業處，用我的身分證及她
    的護照申辦」等語（見警(二)卷第4-5 頁）。此與證人戊○○
    於原審法院審理時到庭證述：「我並無交付身分證或其他證
    件給己○○，己○○以我名義申辦這些行動電話我事先並不
    知情，我是收到法院判決令我繳納中華電信電話費用，我去
    查詢時才知道的」等語（見原審卷第166 頁）互核一致。被
    告既於案發未久受警員詢問時，具體為不利於己之供述，又
    未爭執警員有何不法取供等情事，該警詢之自白又核與證人
    所述相符，其自白自堪憑信。
  (二)另顏總貴之駕駛執照曾於89年1 月間遺失、甲○○之身分證
    曾於89年7 月間遺失、乙○○之身分證亦曾置放在車上遺失
    ，且顏總貴及甲○○並未委託被告申辦行動電話門號、乙○○亦未委託被告或「丙○○」申辦行動電話門號等情，業據
    顏總貴、甲○○、乙○○於原審到庭結證明確，被告亦自承
    該3 人如附表所示之行動電話門號均係由其申請之情，此外
    ，尚有如附表所示之行動電話業務申請書或委託書附卷足憑
    。其中被告以甲○○名義申辦行動電話門號部分，並有證人
    即中華電信受理申辦業務之職員潘銀子於警詢中之證述可供
    佐證（見警(一)卷第6- 8頁），是此部分之事實亦堪認定。而
    嗣後該20線行動電話門號均經撥打使用，中華電信公司未能
    收取各該門號通訊電話服務費用，致受有如附表所示之欠費
    損失等情，亦有戊○○等4 人證述及中華電信公司回函欠費
    資料共16紙在卷可稽。
  (三)被告於原審法院審理中固坦承於附表所示時、地，由其親自
    申辦如附表所示行動電話門號，並向中華電信公司取得各該
    門號之SIM 晶片卡，其中以戊○○之名義申辦之4 支行動電
    話門號均為其使用等事實，惟矢口否認有何偽造文書或詐欺
    等犯行，辯稱：戊○○有授權同意我申辦行動電話，顏總貴
    、甲○○及乙○○之證件都是「朱振宏」交給我並委託我代
    辦的，我的工作是幫人代申辦行動電話，我每申辦1 支行動
    電話可以收取200 元之費用云云。經查：(1)被告於本院準備
    程序直承「我承認我太太的部分是我辦理的，我太太的部分
    無法舉證」。(2)被告於警詢中固已坦承冒用戊○○證件申辦
    行動電話門號之事實，惟於偵查中及原審法院審理時則翻異
    前詞，改稱係經戊○○同意而申辦，並辯稱「當時我與戊○○尚同居一處，帳單地址有寄到家中，而當時與日本人做運
    輸生意，故需要多支電話使用」云云，然戊○○到庭證稱被
    告及其父親與日本有生意往來，係很早以前之事，當時並無
    與日本有運輸方面之生意往來等語（見原審卷第169 頁），
    則被告所述是否為真，已堪置疑。查被告既使用該4 支行動
    電話門號，又如其所述當時係與戊○○同居一處，則對其何
    以未繳納16萬餘元之通話費用一節，僅以與日本生意往來沒
    有收回帳款等語搪塞，仍未能合理交代其理由，尚難採信。
    再其另辯稱該4 支門號會平均使用，因為通話到一定金額會
    斷線，有時會借給某具有大專程度之朋友使用，因其日文能
    力較強等語，然又稱日本方面與其聯絡往來之人係臺灣人云
    云（見原審卷第175 頁），前後所述，顯有矛盾，足見被告
    上開所辯均屬臨訟卸責之詞，不可採信。(3)被告又辯稱以顏
    總貴、甲○○、乙○○3 人名義申辦行動電話門號部分均係
    受「朱振宏」委託代辦，該情有其叔叔庚○○在場見聞云云
    ，然朱振宏於原審法院另案及本案審理時均結證否認此情（
    見臺灣高雄地方法院91年度易字第1061號案卷(一)第452-454
    頁、原審卷第154 頁以下），被告所辯，亦非可信。查被告
    就其代為申辦行動電話門號係向何人取得委託申辦者資料之
    情，先於90年7 月31日警詢時陳稱：「我將申請所得之SIM
    卡都交給當初請我代為申請之人，因為時隔久遠，我也無法
    記起他們的姓名，只記得一位綽號『昌仔』，另一位我請朋
    友再查他姓名」云云（見警(一)卷第2 頁）；嗣於90年10月19
    日另案偵查中改稱：「我申辦電話所用之證件，是『朱振宏
    』給我的，他共拿2 張身分證正本給我，大約辦10支電話左
    右，我不知他申辦何用」云云（見偵查(一)卷第15頁）；再於
    94年10月13日本案偵查中稱：「其實顏總貴就是『昌仔』，
    是他叫我申辦的，至於甲○○、乙○○的部分是『朱振宏』
    叫我申請的」云云（見偵查(四)卷第91-92 頁），與於原審法
    院審理時所稱均係朱振宏交付證件而代辦云云，多有反覆，
    自難遽予採信。又關於申請人證件資料取得過程，被告陳稱
    ：「我幫很多人辦過行動電話，因為當時我的工作是辦行動
    電話，我在中華電信門口招攬客戶，需要辦手機的人就拿身
    分證給我，我幫他們填申請表」云云（見偵查(四)卷第91-92
    頁），與警詢時供陳「顏總貴、甲○○、乙○○3 人之證件
    都是『昌仔』和另一名男子交給我的」、「（如何聯絡？）
    他們都是在電信局等我，申請過後我就當面將證件及SIM 卡
    交給他們」云云不相一致。按依一般常情，行動電話代辦人
    如非屬經營通訊業者之個體戶，多在電信公司門口招攬不特
    定客戶，賺取些微代辦報酬，故與客戶並非相互熟悉，惟若
    有較大量間接委託代辦業務，則與直接委託之人應有相當程
    度之熟稔，至少應有一定聯絡方式，始符事理。茲證人顏總
    貴、甲○○復於96年2 月13日本院準備程序到庭陳稱「沒有
    委託被告申請」。被告既辯稱上開顏總貴、甲○○、乙○○
    3 人之證件均由朱振宏交付代辦，然於警詢時竟稱係「昌仔
    」及「另一名男子」交付，則非明確知悉委託之人，且關於
    此種1 次多人、多件間接委託代辦情形，竟不能明確交代委
    託人其聯絡方式及平時業務往來情形，且前後所述又多有矛
    盾，顯不合常理。再觀諸卷附2 紙顏總貴行動電話業務申請
    書均未見被告代辦署名、3 紙甲○○申請書之代理人欄簽有
    「顏總貴」之署名、乙○○11紙申請書內之委託書委託人欄
    簽有「丙○○」之署名等情，如被告確係合法代辦，光明正
    大，又何需迂迴避用自己姓名？此亦足徵被告情虛。足徵被
    告辯稱顏總貴、甲○○、乙○○3 人之行動電話門號係由朱
    振宏委託代辦云云，亦不足採信。
  (四)證人庚○○固曾於95年2 月20日檢察事務官偵查中證稱：「
    被告受朱振宏委託時，我有在場，是被告叫我載他去的，我
    有當場看到朱振宏拿身分證給被告，我當時在車上，他們是
    在車門旁交付證件的」等語（見偵查(四)卷第117-118 頁），
    然則庚○○前於93年9 月21日原審法院另案審理時明確具結
    證稱：「我不知道朱振宏是否於89年間交付身分證給被告申
    請行動電話。我不知道被告為何說我知情。對於被告說是我
    載他及朱振宏去楠梓電信局辦理行動電話，我有意見，我確
    實沒載他去」等語（見臺灣高雄地方法院91年度易字第1061
    號案卷(二)第452-454 頁），與前述顯不相合。96年3 月13日
    、96年4 月24日本院審理時被告請求傳訊證人即其叔庚○○
    ，尤以被告要求俟其出獄後，願於96年4 月24日偕同其叔庚○○到庭，惟屆時證人庚○○並未到庭，復以書面表明因癌
    症未期不願到庭為證人，而被告於出獄後之96年4 月24日本
    院審理時，經合法傳喚，無正當理由，亦不到庭，自屬無從
    再訊問其叔庚○○。查庚○○與被告有叔姪情誼，若曲詞袒
    護，本可理解，然其既於原審法院審理中具結證述，無懼刑
    法偽證罪責加身之危險，而直稱不知被告所稱上情，所為證
    述自有極高可信性。故其事後於偵查中改稱眼見朱振宏交付
    證件給被告云云，既未經具結，且所述情節復與被告陳稱「
    證件係在車子內交付」等語（見偵查(四)卷第118 頁）不合，
    足見有迴護之情，所述即不可憑信，是被告此部分所辯，同
    無足取。另96年3 月13日本院審理時被告請求傳訊證人即中
    華電信楠梓服務中之承辦人丁○○經檢辯雙方交互詰問，丁○○結證稱：「依我職務所知，有人代理承辦行動電話業務
    ，但我不是承辦人，我不知道。如果是代辦的話，要提出簡
    易的『代辦書』。否則必須本人親自到場辦理。此乃中華電
    信申辦行動電話業務，全國一致的申辦手續，卷附這些承辦
    資料，不是我承辦的，我不清楚。」等語。並不足以證明被
    害人有委託被告代為辦理行動電話事務。
  (五)由上述論證足認，被告既有冒用戊○○、顏總貴、甲○○、
    乙○○4 人名義申辦行動電話門號，則戊○○等4 人之申辦
    證件自係被告以不詳方式另外取得，其中除戊○○部分被告
    於警詢中已自承係取用戊○○之護照使用（戊○○並未報案
    遺失或告訴遭竊，被告雖未經戊○○同意，如僅供辦理行動
    電話之用，亦難認有何不法所有之意圖）外，其餘顏總貴、
    甲○○、乙○○3 人固均陳稱其等證件有遺失或遭竊之情，
    然此部分尚無證據證明係被告竊取、侵占或以其他非法手段
    得來，自不得認被告另涉有該相關犯行。另被告盜用乙○○
    及丙○○印章部分，因依附表編號7 至12號以乙○○名義申
    辦之6 紙行動電話業務申請書所示（見警(一)卷第23-28 頁）
    ，除有乙○○於「原用戶簽章欄」內署名、丙○○於同申請
    書內委託書之「委託人欄」內署名外，均蓋有乙○○及丙○○之印文各6 枚，其有盜用其2人 印章之事實，固足以認定
    。惟其2 人之印章是否為真正，涉及該印章究竟為偽造或係
    單純盜用之判斷，此部分依卷內證據尚無從得知，公訴人起
    訴之論罪法條亦未敘及，依「罪證有疑，利於被告」之證據
    法則，即應認該印章為真正，是被告僅係盜用印章而不成立
    偽造印章之刑責，附此敘明。
  (六)末查被告取得各該行動電話門號之SIM 晶片卡後，除自承由
    其自己有使用冒用戊○○名義申請之4 支行動電話門號外，
    其他16線門號亦均有撥打使用紀錄，此有戊○○等4 人到庭
    具結證述及中華電信公司回函欠費資料共16紙附卷可稽（使
    用期間及通話費用均詳如附表所載）。該16線行動電話門號
    部分，被告辯稱係交與朱振宏云云，已為法院所不採並論證
    如上，則該使用撥打之人自非朱振宏或朱振宏所交付之人，
    而被告既未辯稱該16線門號係交付或出售與他人使用，自應
    認定該16線門號均係被告自行使用撥打，而向中華電信公司
    詐得通訊及免繳納通信費用之不法利益。公訴人認被告係出
    賣與他人使用，尚乏證據足供佐證，此部分事實應予更正。
    所辯「我們同行都是這樣處理，我這樣做被判罪，太不公平
    」云云，自非可取。至附表所示各門號撥打使用期間以冒用
    戊○○名義申辦為最早，故以89年8 月3 日後之某日為始日
    ，另冒用顏總貴及甲○○名義申辦之門號部分，依卷附中華
    電信公司欠費資料明細所示，其2 人均有「申拆」停用各該
    門號之紀錄，故應以其2人 「申拆」日為各該門號之使用終
    止日；又被告以冒用乙○○名義申辦為最晚，依乙○○部分
    中華電信公司欠費資料明細，其上均無「申拆」之記載，惟
    各該明細最終呆帳金額之原始發生日均為90年2 月1 日，故
    應以該日為被告使用上開乙○○行動電話門號之截止日。是
    被告係於上開起迄期間內，撥打使用上開20線行動電話門號
    ，而詐得撥打及免繳納如附表所示通信費用之不法利益，亦
    足以認定。
三、綜上各項證據及論述，被告未經戊○○、顏總貴、甲○○、
    乙○○4 人之授權委託，亦非經其他人間接交付委託，而冒
    用戊○○、顏總貴、甲○○、乙○○4 人之名義，於如附表
    所示之行動電話業務申請書或委託書偽簽戊○○、顏總貴、
    甲○○、乙○○4 人及「丙○○」之署名或指印，另盜用乙○○及丙○○之印章，進而持該申請書或委託書向中華電信
    公司承辦人員申辦如附表所示之行動電話共計20線，致該公
    司承辦人員誤以為係遭冒名之本人或經其等授權委託所申請
    而陷於錯誤，乃核發如附表所示具有財產價值之行動電話門
    號SIM 晶片卡交與己○○，足生損害於戊○○、顏總貴、甲○○、乙○○4 人與「丙○○」之權益，及中華電信公司關
    於客戶資料、通信服務及營運收費管理之正確性等情，應均
    堪認屬實。本案事證已明，被告所為上開辯解，均不足採信
    ，其犯行洵堪認定，應依法論科。次按行動電話SIM 晶片卡
    ，可供通訊使用，且在一定條件下具有可轉讓性，具有相當
    之財產價值，依電信公司一般定型化契約之約定，雖行動電
    話門號SIM 卡之所有權仍屬於電信公司本身，卻得因私下之
    出售、轉讓行為而造成事實上所有權之移轉，得為刑法中詐
    欺取財罪之犯罪客體。另中華電信公司與戊○○、顏總貴、
    甲○○、乙○○4 人及丙○○均屬個人法益，而非屬國家法
    益或社會法益等公眾法益受有損害，先此敘明。又卷附20紙
    行動電話業務申請書，其中冒用乙○○名義申請之11線行動
    電話門號部分，於申請書上均另附有委託書，此觀卷附該11
    紙申請書自明，可見上開文書形式上雖名為申請書，然實體
    上卻存有申請書及委託書2 份文書，公訴意旨漏未敘及，應
    予補充。而被告明知其未經戊○○、顏總貴、甲○○、乙○○4 人之同意，先偽造前開行動電話業務申請書及委託書，
    檢附上開以不詳方法取得之戊○○、顏總貴、甲○○、乙○○4 人之證件資料，持以申辦行動電話門號計20線，因此詐
    得該門號SIM 晶片卡，足生損害於戊○○、顏總貴、甲○○
    、乙○○等4 人及中華電信公司對於客戶資料、電話通信及
    營運收費管理之正確性，核被告所為，係犯刑法第216 條、
    第210 條之行使偽造私文書罪及第339 條第1 項之詐欺取財
    罪。另被告撥打使用該20線行動電話門號，因此詐得通訊及
    免繳通話費用之不法利益，則係犯刑法第339 條第2 項之詐
    欺得利罪。被告於行動電話業務申請書及委託書上偽造署名
    、指印及盜用印章之行為，均為偽造私文書之部分行為；其
    偽造私文書後持以行使，偽造之低度行為應為行使之高度行
    為所吸收，均不另論罪。其中盜用印章與盜用印文為不同之
    犯罪態樣，盜取他人之印章持以蓋用，當然產生該印章之印
    文，祇成立盜用印章罪，不應再論以盜用印文罪，亦非盜用
    印章之行為為盜用印文之行為所吸收（最高法院86年度台上
    字第3295號判例意旨參照），附此敘明。被告同時偽造附表
    編號7 至12之行動電話業務申請書及委託書部分，係屬單一
    犯意之接續行為，為接續犯。又被告先後冒用戊○○、顏總
    貴、甲○○、乙○○4 人之名義申辦行動電話門號並免費撥
    打電話而多次行使偽造私文書、詐欺取財、詐欺得利之犯行
    ，均時間緊接，方法相同，觸犯構成要件相同之罪名，顯均
    係基於概括犯意反覆為之，為連續犯，應均依修正前刑法第
    56條之規定論以一罪，並均加重其刑。被告所犯上開連續行
    使偽造私文書罪、連續詐欺取財及連續詐欺得利3 罪間，有
    方法、目的之牽連關係，應依修正前刑法第55條之規定，從
    一重之連續行使偽造私文書罪處斷。公訴人雖漏未論列刑法
    第339 條之詐欺罪，惟該部分事實與起訴意旨所載之行使偽
    造私文書罪既有牽連犯裁判上一罪之關係，自為起訴效力所
    及，法院應併予審理。被告行為後，刑法部分條文業於94年
    1 月7 日修正公布刪除，並於95年7 月1 日施行，其中關於
    刑法第56條連續犯之規定及刑法第55條牽連犯之規定，均已
    刪除，此刪除雖非犯罪構成要件之變更，但顯已影響行為人
    刑罰之法律效果，自屬法律有變更，依新法第2 條第1 項規
    定，比較新、舊法結果，仍應適用較有利於被告之行為時法
    律即舊法論以連續犯、牽連犯（最高法院95年第8 次刑事庭
    會議決議參照）。
四、原審依刑法第2 條第1 項前段、第56條（修正前）、第216
    條、第210 條、第339 條第1 項、第2 項、第55條（修正前
    ）、第219 條，罰金罰鍰提高標準條例第1 條前段，並審酌
    被告僅為一己私利，即多次冒用他人名義申辦行動電話，影
    響通信正常秩序，復造成被害人生活及心理上之極大困擾，
    且犯後否認犯行，飾詞圖卸其責，態度不佳，其詐取免費通
    訊之不法利益非少，達22萬餘元，迄今猶未賠償中華電信公
    司之損失，及考量其犯罪使用手段、犯罪動機、目的等一切
    情狀，量處1 年2 月。被告用以申請附表所示20線行動電話
    門號之行動電話業務申請書、委託書等，均已持交中華電信
    公司，自非被告所有之物，均不予宣告沒收。其中雖卷附申
    請書及委託書均為影印本而非正本，惟既無證據證明該20紙
    申請書業已滅失，則該20份行動電話業務申請書及附表編號
    7 至17號11份委託書上所偽造之如附表「偽造之署名、指印
    及盜用之印文欄」所示之署名及指印，均應依刑法第219 條
    之規定予以宣告沒收。至被告盜用乙○○及丙○○之印章既
    經認定為真正，所蓋用之印文即非偽造，自不在刑法第219
    條沒收之列（最高法院51年度台上字第1054號判例意旨參照
    ）。認事用法尚無不合，量刑亦稱妥適，被告上訴意旨否認
    犯罪，空言指摘原判決不當，並無可取，為無理由，應予駁
    回。
五、被告經合法傳喚，無正當理由不到庭，爰不待其陳述逕行判
    決。
據上論斷，應依刑事訴訟法第368條、第371條，判決如主文。
本案經檢察官邱榮藏到庭執行職務。
中　　華　　民　　國　　96　　年　　5 　　月　　1 　　日
                  刑事第二庭  審判長法  官  林正雄
                                    法  官  黃壽燕
                                    法  官  陳啟造
以上正本證明與原本無異。
如不服本判決應於收受本判決後10日內向本院提出上訴書狀，其
未敘述上訴理由者，並得於提起上訴後10日內向本院補提理由書
狀（均須按他造當事人之人數附繕本）「切勿逕送上級法院」。
中　　華　　民　　國　　96　　年　　5 　　月　　1 　　日
                                    書記官  彭筱瑗
附錄本判決論罪科刑法條：
刑法第216 條
  行使第210 條至第215 條之文書者，依偽造、變造文書或登載
  不實事項或使登載不實事項之規定處斷。
刑法第210 條
  偽造、變造私文書，足以生損害於公眾或他人者，處5年以下
  有期徒刑。
刑法第339 條第1 、2 項
  意圖為自己或第三人不法之所有，以詐術使人將本人或第三人
  之物交付者，處5年以下有期徒刑、拘役或科或併科1,000元以
  下罰金。
  以前項方法得財產上不法之利益或使第三人得之者，亦同。
附表：
┌─┬────┬───┬─────┬────┬─────┬───────┐
│編│申請日期│申請名│申請之門號│欠費金額│ 申請地點 │偽造之署名、指│
│號│：年月日│義人  │          │（元）及│          │印及盜用之印文│
│  │        │      │          │使用日期│          │              │
├─┼────┼───┼─────┼────┼─────┼───────┤
│  │89.8.3  │戊○○│0000000000│161323  │中華電信高│行動電話業務申│
│1 │        │      │0000000000│89.8.3後│雄市營業處│請書之申請人欄│
│  │        │      │0000000000│某日起至│          │內偽造之「鄭玉│
│  │        │      │0000000000│遭停話斷│          │雲」署押、指印│
│  │        │      │ 中華電信 │線止    │          │各1 枚，共4 份│
│  │        │      │          │        │          │，合計4 枚署押│
│  │        │      │          │        │          │、4 枚指印    │
├─┼────┼───┼─────┼────┼─────┼───────┤
│  │89.9.28 │顏總貴│0000000000│13622   │中華電信岡│行動電話業務申│
│2 │        │      │ 中華電信 │89.9.28 │山服務中心│請書之申請人欄│
│  │        │      │          │至89.10.│          │內偽造之「顏總│
│  │        │      │          │17止    │          │貴」署押、指印│
│  │        │      │          │        │          │各1 枚        │
├─┼────┼───┼─────┼────┼─────┼───────┤
│  │89.9.28 │顏總貴│0000000000│5685    │中華電信岡│同上          │
│3 │        │      │ 中華電信 │同上    │山服務中心│              │
├─┼────┼───┼─────┼────┼─────┼───────┤
│  │89.9.29 │甲○○│0000000000│6721    │中華電信岡│行動電話業務申│
│4 │        │      │ 中華電信 │89.9.29 │山服務中心│請書之申請人欄│
│  │        │      │          │至89.10.│          │內偽造「甲○○│
│  │        │      │          │18止    │          │」之署名及指印│
│  │        │      │          │        │          │各1 枚；另在代│
│  │        │      │          │        │          │理人姓名欄偽造│
│  │        │      │          │        │          │「顏總貴」之署│
│  │        │      │          │        │          │名1 枚        │
├─┼────┼───┼─────┼────┼─────┼───────┤
│  │89.9.29 │甲○○│0000000000│7804    │中華電信岡│同上          │
│5 │        │      │ 中華電信 │同上    │山服務中心│              │
├─┼────┼───┼─────┼────┼─────┼───────┤
│  │89.9.29 │甲○○│0000000000│2634    │中華電信岡│同上          │
│6 │        │      │ 中華電信 │同上    │山服務中心│              │
├─┼────┼───┼─────┼────┼─────┼───────┤
│  │89.12.18│乙○○│0000000000│612     │中華電信楠│行動電話業務申│
│7 │        │      │ 中華電信 │89.12.18│梓服務中心│請書之原用戶簽│
│  │        │      │          │至90.2.1│          │章欄內偽造之「│
│  │        │      │          │止      │          │乙○○」署押及│
│  │        │      │          │        │          │盜用其印章而生│
│  │        │      │          │        │          │之印文各1 枚；│
│  │        │      │          │        │          │另在委託書委託│
│  │        │      │          │        │          │人欄偽造「高瑋│
│  │        │      │          │        │          │立」之署名及盜│
│  │        │      │          │        │          │用丙○○之印章│
│  │        │      │          │        │          │而生之印文各1 │
│  │        │      │          │        │          │枚            │
├─┼────┼───┼─────┼────┼─────┼───────┤
│  │89.12.18│乙○○│0000000000│1714    │中華電信楠│同上          │
│8 │        │      │ 中華電信 │同上    │梓服務中心│              │
├─┼────┼───┼─────┼────┼─────┼───────┤
│  │89.12.18│乙○○│0000000000│686     │中華電信楠│同上          │
│9 │        │      │ 中華電信 │同上    │梓服務中心│              │
├─┼────┼───┼─────┼────┼─────┼───────┤
│  │89.12.18│乙○○│0000000000│1800    │中華電信楠│同上          │
│10│        │      │ 中華電信 │同上    │梓服務中心│              │
│  │        │      │          │        │          │              │
├─┼────┼───┼─────┼────┼─────┼───────┤
│  │89.12.18│乙○○│0000000000│731     │中華電信楠│同上          │
│11│        │      │ 中華電信 │同上    │梓服務中心│              │
├─┼────┼───┼─────┼────┼─────┼───────┤
│  │89.12.18│乙○○│0000000000│3317    │中華電信楠│同上          │
│12│        │      │ 中華電信 │同上    │梓服務中心│              │
├─┼────┼───┼─────┼────┼─────┼───────┤
│  │89.12.12│乙○○│0000000000│1017    │中華電信楠│行動電話業務申│
│13│        │      │ 中華電信 │89.12.12│梓服務中心│請書未據申請人│
│  │        │      │          │至90.2.1│          │簽章，惟在委託│
│  │        │      │          │止      │          │書委託人欄偽造│
│  │        │      │          │        │          │「丙○○」之署│
│  │        │      │          │        │          │名及指印各1 枚│
├─┼────┼───┼─────┼────┼─────┼───────┤
│  │89.12.12│乙○○│0000000000│2371    │中華電信楠│同上          │
│14│        │      │ 中華電信 │同上    │梓服務中心│              │
├─┼────┼───┼─────┼────┼─────┼───────┤
│  │89.12.12│乙○○│0000000000│2509    │中華電信楠│同上          │
│15│        │      │ 中華電信 │同上    │梓服務中心│              │
├─┼────┼───┼─────┼────┼─────┼───────┤
│  │89.12.12│乙○○│0000000000│2593    │中華電信楠│同上          │
│16│        │      │ 中華電信 │同上    │梓服務中心│              │
├─┼────┼───┼─────┼────┼─────┼───────┤
│  │89.12.12│乙○○│0000000000│5941    │中華電信楠│同上          │
│17│        │      │ 中華電信 │同上    │梓服務中心│              │
└─┴────┴───┴─────┴────┴─────┴───────┘
